【裁判字號】    91,聲判,42
【裁判日期】    921226
【裁判案由】    聲請交付審判
【裁判全文】
臺灣臺北地方法院刑事裁定                          九十一年度聲判字第四二號
    聲  請  人
    即  告訴人  甲○○  男  七.
    代  理  人  黃訓章律師
    被      告  乙○○  男  四.
右列聲請人即告訴人因被告違反著作權法案件，不服台灣高等法院檢察署檢察長中華
民國九十一年四月三十日九十一年度議字第三一三號駁回再議之處分（原不起訴處分
案號：台灣台北地方法院檢察署九十年度偵字第二○二一四號），聲請交付審判，本
院裁定如左：
    主      文
聲請駁回。
    理      由
一、按告訴人不服上級法院檢察署檢察長或檢察總長認再議為無理由而駁回之處分者
    ，得於接受處分書後十日內委任律師提出理由狀，向該管第一審法院聲請交付審
    判；法院認交付審判之聲請不合法或無理由者，應駁回之，刑事訴訟法第二百五
    十八條之一、第二百五十八條之三第二項前段分別定有明文。次按民國九十一年
    一月十七日三讀通過，同年二月八日公布之刑事訴訟法第二百五十八條之一係參
    考德國刑事訴訟法第一百七十二條第二項之規定及日本刑事訴訟法第二百六十二
    條准起訴之規定，增訂「聲請法院交付審判制度」，告訴人於不服上級檢察署之
    駁回處分者，得向法院聲請交付審判；其目的係為對於檢察官起訴裁量之制衡，
    除貫徹檢察機關內部檢察一體之原則所含有之內部監督機制外，另宜有檢察機關
    以外之監督機制，由法院保有最終審查權而介入審查，以提供告訴人多一層救濟
    途徑（刑事訴訟法第二百五十八條之一立法理由參照）以促使檢察官對於不起訴
    處分為最慎重之篩選，審慎運用其不起訴裁量權；從而，本條之適用一方面係強
    制告訴人先循檢察機關內部之監督機制救濟無效果後，始由法院為之，另方面亦
    促使檢察機關內部省視其不起訴處分是否妥當，法院有最終審查權；故交付審判
    之制度雖賦予法院於告訴人交付審判之聲請裁定准否前，可依同法第二百五十八
    條之三第三項規定為「必要之調查」，然法院於審查交付審判之聲請有無理由時
    ，應以審酌告訴人所指摘不利被告之事證未經檢察機關詳為調查或斟酌，或不起
    訴處分書所載理由違背經驗法則、論理法則及證據法則為限，方符本條係為制衡
    檢察官起訴裁量權之立法意旨。
二、本件聲請人甲○○以被告乙○○涉犯違反著作權法罪，向台灣台北地方法院檢察
    署檢察官提出告訴，經該署檢察官於九十年十二月十一日以九十年度偵字第二○
    二一四號為不起訴處分後，聲請人不服聲請再議，經台灣高等法院檢察署檢察長
    以再議為無理由，於九十一年四月三十日以九十一年度議字第三一三號駁回再議
    ，聲請人於九十一年五月二十日收受台灣高等法院檢察署處分書後，於九十一年
    五月二十七日向本院聲請交付審判，未逾法定不變期間，先予敘明。
三、聲請人原告訴意旨略以：被告所著「決戰三小時如何掌握盤中最佳賣點」一書，
    其中第二六九頁至第三二八頁之內容，嚴重抄襲、改作告訴人所著「透視股市內
    幕去繁就簡」一書第二二六頁以下部分，雖於八十八年八月間經告訴人提出告訴
    後，雙方達成和解，告訴人撤回告訴；然被告猶再重新以同樣著作，重新印刷，
    行銷市面，告訴人於九十年七月二十九日在台北市○○○路建宏書局購得上開被
    告之著作，始悉上情，因認被告涉犯著作權法第九十二條之罪嫌云云。
四、台灣台北地方法院檢察署檢察官偵查結果認為：按犯罪事實應依證據認定之，無
    證據不得推定其犯罪事實，刑事訴訟法第一百五十四條定有明文。次按事實之認
    定，應憑證據，如未能發現相當證據，或證據不足以證明，自不能以推測或擬制
    之方法，以為裁判基礎。且告訴人之告訴，係以使被告受刑事訴追為目的，是其
    陳述是否與真實相符，仍應調查其他證據以資審認（參見最高法院四十年台上字
    第八六號、五十二年度台上字第一三○○號判例）。訊之被告堅詞否認有何違反
    抄襲改作情事，辯稱：書中內容用語均係股市常用語詞，係伊研讀參考上百本相
    關股市著作後之筆記，配合當時市場現況，而應非凡電視台之邀所為之著作，並
    未抄襲告訴人，前次和解，只是不想徒生事端等語。經查，告訴人雖指稱被告抄
    襲改作告訴人之著作，然以其提出之兩造著作對照表以觀，並無整段整篇之文字
    完全相同情形，二書之用語或偶有類似之處，內容或偶有同種概念之處，然均係
    目前股市普遍之常識及用語，告訴人遽以認被告有改作抄襲情事，顯屬牽強。此
    外，復查無何具體積極事證可認被告涉何犯行，揆諸前揭說明，應認被告犯嫌尚
    有未足，遂依刑事訴訟法第二百五十二條第十款為不起訴之處分。
五、聲請人不服上開不起訴處分，聲請再議，聲請再議意旨略以：
    (一)原不起訴處分書係以：(1)被告否認有任何抄襲、改作情事，辯稱：書中用語均
      係股市常用語詞，係伊研讀參考上百本相關股市著作後之筆記，配合當時市場
      現狀，應非凡電視台之邀約所為之著作，並未抄襲告訴人之著作。前次和解只
      是不想徒生事端‧‧‧等語為可採；及(2)由兩造著作對造表以觀，並無整段整
      篇之文字完全相同情形，二書用語或偶有類似之處，內容或偶有同種概念之處
      ，然均係目前股市普遍之常識及用語，告訴人遽以認告有被告抄襲、改作情事
      ，顯屬牽強‧‧‧云云，為處分不起訴之論據。
    (二)然查：所謂「改作」，依著作權法第三條第十款，係指以翻譯、編曲、改寫、
      拍攝影片或其他方法就原著作另為創作。苟擅自以改作、編輯之方法，侵害他
      人之著作權，即屬構成違反同法九十二條之罪責。茲由證六：兩造部分著作之
      對照表，即可證明被告確有抄襲、改作聲請人著作情事，茲舉其犖犖大端者比
      對說明如下：註【以下先行文字乃聲請人之著作，（）內文字則為被告改作後
      之文字】
      (1)原著２３６至２３８頁：運用分時走勢圖應注意事項
        被告著２７４至１７５頁：（分時圖注意事項）
        ａ只用當天一天的分時走勢圖來判斷，就立即付諸買賣行動時，很容易犯下
          短視與匆忙的錯誤。因此與日、週、月線等中長期Ｋ線圖對照後，才付諸
          委託就安穩多了。
          （若只注重當天的分時走勢圖來作為進出依據，較容易犯了太短線及盲目
          進出的錯誤，所以要搭配日、週線圖來訂定進出原則將較為穩當。）
        ｂ所有股價圖的變化好像千變萬化，其實有相當化的慣性可依循。
          （雖然行情走勢千變萬化，但仍有相當的規律與慣性可循。）
      (2)再以聲請人著２８４頁，被告著３１６頁為例，對照之：
        ａ跳空暴漲後暴跌型
          （跳空上漲，尾盤急挫）
        ｂ一開盤立即衝上漲停板或拉近漲停，但馬上回頭快速回跌至昨天收盤價以
          下，又急速回升至昨天收盤價以上再回頭下跌。恐難逃跌停或至少長黑的
          惡果。
          （開盤立即攻上漲停價，而馬上又在大成交量下快速回跌至平盤下，急速
          回升至平盤附近再快速下殺。）
        ｃ通常在Ｋ線圖的中、長期波段一連大漲後出現如此走勢時，上升行情可能
          已到尾聲。
          （Ｋ線圖中，為一波大漲後的高檔出現此種走勢，漲勢告一段落。）
        ｄ對策：如在Ｋ線圖的高檔當天出現如此不穩定勢態時，應當已到減少持股
          的時候。
          （操作策略：Ｋ線位置在高檔，應斷然出脫）
      (3)聲請人於著作中，以原創性，將各種分時走勢圖分為十八種，就各種走勢依
        其特性均取一型名，如沖天漲停（２４４頁）、墜地跌停（２４６頁）、信
        心十足、信心脆弱、壓低震盪進貨、拉高震盪出貨、誘空騙線、誘多騙線‧
        ‧‧等，再就各圖型予以說明。被告則將聲請人之十八型照單全收，甚至連
        順序都完全一樣，絲毫未改，如第一型原著為沖天漲停型，被告則稱為跳空
        漲停，一柱擎天（２８５頁）；墜地跌停型則改作為飛機墜地，跌停不起（
        ２８９頁），告訴人之扶梯冷跌型（２８８頁）被告則改作為階梯下跌，永
        不回頭（３２○頁）‧‧‧，就圖型之說明與操作對策，其順序與內容亦與
        聲請人之著作雷同，不勝枚舉。有關被告其餘更多改作敬請參閱證六。
    (三)揆諸上述兩造著作對照表可知：被告之著作，係以抄襲或改寫之方法，就聲請
      人之原著作或為抄襲，或為改寫，其已構成違反著作權法第九十二條：擅自以
      改作侵害他人之著作權至明。乃處分書未見於此，於忽視被告主要藉改寫聲請
      人語文著作之方法，以達侵害聲請人著作權之目的之餘，遽謂被告犯罪嫌疑不
      足，即有未合。倘被告自認並未侵害聲請人之著作權，則其為何於前次聲請人
      提出告訴時，願給付聲請人新台幣（下同）一百三十六萬元賠款，並於取得聲
      請人原諒，由聲請人撤回告訴。況由該備忘錄中聲請人應被告要求，特別註明
      ：同意既往不咎（究），更可證明被告確有以擅自改作聲請人著作之方法侵害
      聲請人著作權，嗣因聲請人提出告訴後，被告自知理虧，乃主動央人居間說項
      並與聲請人達成和解。如被告未侵害聲請人之著作權，則其安肯輕易給付聲請
      人上開金錢？是被告辯稱：前次和解只是不想徒生事端‧‧‧云云，不惟與日
      常生活經驗法則不符，亦與事實不合，被告所辯當無足取。
    (四)茲原不起訴處分書未究明：(1)被告確有抄襲、改作聲請人先前出版之語文著作
      ，(2)被告前此曾因侵害聲請人著作，而與聲情人和解之事實，竟以被告之著作
      ，無整段整篇之文字完全相同情形，二書用語或偶有類似之處，內容或偶有同
      種概念之處，然均係目前股市普遍之常識及用語，即遽認被告犯嫌尚有未足，
      其認事用法自有未洽云云。
六、台灣高等法院檢察署檢察長就上開再議之聲請審核結果認為：
    (一)受著作權法保護之著作必須具有原創性，而所謂原創性除著作係著作人所原始
      獨力完成外，尚須該作品具有創作性，即作品係表達著作人內心之思想及感情
      ，而具有最低程度之創意。又著作權之保護僅及於該著作之表達，而不及於其
      所表達之思想、程序、製程、系統、操作方法、概念、原理、發現，著作權法
      第十條之一定有明文，而若思想或概念之表達方法十分有限，則該表達勢必與
      思想結合，則亦不受著作權法之保護。
    (二)被告固曾為系爭書籍支付聲請人款項，與聲請人和解，然此並不定然表示被告
      確有侵害聲請人之著作權，被告是否有違反著作權犯行，仍應就實際情形論究
      。
    (三)聲請人之著作是就股市操作做一完整性的介紹（第一部），佐以務實速效操作
      技巧（第二部），讓讀者瞭解要投資股票成功，要隨時看穿股價變動幕後所隱
      藏之內情，也應除去被複雜化的繁瑣學術理論與繁雜指標等，進而減輕心理壓
      力（作者自序）；而被告之「決戰三小時─如何掌握盤中最佳買賣點」則是側
      重實務觀盤技術分析，及短線操作技巧上，因此聲請人在第一部中強調盡信書
      不如無書，不要迷信專家，收集正確訊息，不受數據而誤導的觀念，而在第二
      不則為根據線型，實際操作委託買賣股票；至被告之書籍既在強調短線操作，
      則重在看盤、解盤與實戰，兩書在實務操作部分理念近似乃所難免。
    (四)被告在其第五篇「圖形篇」，介紹分時走勢圖、大盤走勢圖及個股走勢圖，聲
      請人指摘其中部分係將聲請人之著作改作而來，然被告著作之第五篇僅佔全書
      三百六十餘頁中的六十頁，扣除其中半數是圖形表列，與聲請人雷同部分實屬
      少部分；再對照聲請人之著作與被告之著作，二者在編排順序、遣詞用句均有
      差異，而其中所陳述的觀念均為股市常識，各分析師就同一事件之表達方式本
      就大同小異，自難以被告之著作與聲請人之著作有雷同之處，即認被告之著作
      係改編聲請人之著作而來。綜上，原檢察官之認事用法，經核並無違誤，聲請
      人再議所陳為無理由，依刑事訴訟法第二百五十八條前段為駁回之處分。
七、聲請人聲請交付審判意旨略以：
    (一)按不起訴處分書係以：(1)被告否認有任何抄襲、改作情事，辯稱：書中用語均
      係股市常用語詞，係伊研讀參考上百本相關股市著作後之筆記，配合當時市場
      現狀，應非凡電視台之邀約所為之著作，並未抄襲告訴人之著作。前次和解只
      是不想徒生事端‧‧‧等語為可採；及(2)由兩造著作對造表以觀，並無整段整
      篇之文字完全相同情形，二書用語或偶有類似之處，內容或偶有同種概念之處
      ，然均係目前股市普遍之常識及用語，告訴人遽以認告有被告抄襲、改作情事
      ，顯屬牽強‧‧‧云云，為處分不起訴之論據。高檢署處分書則以：(1)被告固
      曾為系爭書籍支付聲請人款項，與聲請人和解，然此並不定然表示被告確有侵
      害聲請人之著作權。(2)被告著作之第五篇僅占全書三百六十餘頁中的六十頁，
      扣除其中半數是圖形表列，與聲請人雷同部分實屬少部分，再對照聲請人之著
      作與被告之著作，兩者在編排順序、遣詞用句均有差異，而其中所陳述的觀念
      均為股市常識，各分析師就同一事件之表達方式本就大同小異，自難以被告之
      著作與聲請人之著作有雷同之處，即認被告之著作係改編聲請人之著作而來‧
      ‧‧云云，為駁回處分之主要理由。
    (二)然查：所謂「改作」，依著作權法第三條第十款，係指以翻譯、編曲、改寫、
      拍攝影片或其他方法就原著作另為創作。苟擅自以改作、編輯之方法，侵害他
      人之著作權，即屬構成違反同法九十二條之罪責。茲由告訴狀附證六：兩造部
      分著作之對照表，即可證明被告確有抄襲、改作聲請人著作情事，茲舉其犖犖
      大端者比對說明如下：註【以下先行文字乃聲請人之著作，（）內文字則為被
      告改作後之文字】
      (1)原著２３６至２３８頁：運用分時走勢圖應注意事項
        被告著２７４至２７５頁：（分時圖注意事項）
        ａ只用當天一天的分時走勢圖來判斷，就立即付諸買賣行動時，很容易犯下
          短視與匆忙的錯誤。因此與日、週、月線等中長期Ｋ線圖對照後，才付諸
          委託就安穩多了。
          （若只注重當天的分時走勢圖來作為進出依據，較容易犯了太短線及盲目
          進出的錯誤，所以要搭配日、週線圖來訂定進出原則將較為穩當。）
        ｂ所有股價圖的變化好像千變萬化，其實有相當化的慣性可依循。
          （雖然行情走勢千變萬化，但仍有相當的規律與慣性可循。）
      (2)再以聲請人著２８４頁，被告著３１６頁為例，對照之：
        ａ跳空暴漲後暴跌型
          （跳空上漲，尾盤急挫）
        ｂ一開盤立即衝上漲停板或拉近漲停，但馬上回頭快速回跌至昨天收盤價以
          下，又急速回升至昨天收盤價以上再回頭下跌。恐難逃跌停或至少長黑的
          惡果。
          （開盤立即攻上漲停價，而馬上又在大成交量下快速回跌至平盤下，急速
          回升至平盤附近再快速下殺。）
        ｃ通常在Ｋ線圖的中、長期波段一連大漲後出現如此走勢時，上升行情可能
          已到尾聲。
          （Ｋ線圖中，為一波大漲後的高檔出現此種走勢，漲勢告一段落。）
        ｄ對策：如在Ｋ線圖的高檔當天出現如此不穩定勢態時，應當已到減少持股
          的時候。
          （操作策略：Ｋ線位置在高檔，應斷然出脫）
      (3)聲請人於著作中，以原創性，將各種分時走勢圖分為十八種，就各種走勢依
        其特性均取一型名，如沖天漲停（２４４頁）、墜地跌停（２４６頁）、信
        心十足、信心脆弱、壓低震盪進貨、拉高震盪出貨、誘空騙線、誘多騙線‧
        ‧‧等，再就各圖型予以說明。被告則將聲請人之十八型照單全收，甚至連
        順序都完全一樣，絲毫未改，如第一型原著為沖天漲停型，被告則稱為跳空
        漲停，一柱擎天（２８５頁）；墜地跌停型則改作為飛機墜地，跌停不起（
        ２８９頁），告訴人之扶梯冷跌型（２８８頁）被告則改作為階梯下跌，永
        不回頭（３２○頁）‧‧‧，就圖型之說明與操作對策，其順序與內容亦與
        聲請人之著作雷同，不勝枚舉。有關被告其餘更多改作敬請參閱告訴狀附證
        六。
    (三)揆諸上述兩造著作對照表可知：被告之著作，係以抄襲或改寫之方法，就聲請
      人之原著作或為抄襲，或為改寫，其已構成違反著作權法第九十二條：擅自以
      改作侵害他人之著作權至明。乃處分書未見於此，於忽視被告主要藉改寫聲請
      人語文著作之方法，以達侵害聲請人著作權之目的之餘，遽謂被告犯罪嫌疑不
      足，即有未合。況倘高檢署處分書所謂：「聲請人之著作與被告之著作，二者
      在編排順序、遣詞用句均有差異，而其中所陳述的觀念均為股市常識，各分析
      師就同一事件之表達方式本就大同小異，自難以被告之著作與聲請人之著作有
      雷同之處，即認被告之著作係改編聲請人之著作而來。」為可採，則著作權法
      第九十二條，將形同具文。蓋處分書一方面確認被告之著作與聲請人之著作有
      雷同之處，他方面復認被告與聲請人個別陳述的觀念均為股市常識。惟如前所
      述，被告侵害聲請人著作權部分，均具原創性，此所表達者已非一般股市常識
      ，亦即除非仔細研讀學習，否則一般股市投資人尚無法具備斯種常識。今處分
      書未遑勾稽比對被告著作確有改作自聲請人著作之事實，遽謂被告與聲請人之
      著作所陳述觀念均為股市常識，其認定事實，即有未洽。倘被告自認並未侵害
      聲請人之著作權，則其為何於前次聲請人提出告訴時，願給付聲請人一百三十
      六萬元賠款，並於取得聲請人原諒後，由聲請人撤回告訴。況由該備忘錄中聲
      請人應被告要求，特別註明：同意既往不咎（究），更可證明被告確有以擅自
      改作聲請人著作之方法侵害聲請人著作權，嗣因聲請人提出告訴後，被告自知
      理虧，乃主動央人居間說項並與聲請人達成和解。如被告未侵害聲請人之著作
      權，則其安肯輕易給付聲請人上開金錢？是被告辯稱：前次和解只是不想徒生
      事端‧‧‧云云，不惟與日常生活經驗法則不符，亦與事實不合，被告所辯當
      無足取。
    (四)茲原不起訴處分書與高檢署處分書未究明：(1)被告確有抄襲、改作聲請人先前
      出版之語文著作，(2)被告前此曾因侵害聲請人著作，而與聲情人和解之事實，
      竟以被告之著作，無整段整篇之文字完全相同情形，二書用語或偶有類似之處
      ，內容或偶有同種概念之處，然均係目前股市普遍之常識及用語、被告與聲請
      人之著作，所陳述的觀念均為股市常識，各分析師就同一事件之表達方式本就
      大同小異，自難以被告之著作與聲請人之著作有雷同之處，即認被告之著作係
      改編聲請人之著作而來等情，即遽認被告犯嫌尚有未足，其認事用法自有未洽
      云云。
八、經查：
    (一)新修正刑事訴訟法第二百五十八條之一規定聲請人得向法院聲請交付審判，係
      新增對於「檢察官不起訴或緩起訴裁量權」制衡之一種外部監督機制，法院僅
      就檢察官所為不起訴或緩起訴之處分是否正確加以審查，以防止檢察機關濫權
      ，依此立法精神，同法第二百五十八條第三項規定法院審查聲請交付審判案件
      時「得為必要之調查」，其調查證據之範圍，自應以偵查中曾顯現之證據為限
      ；而同法第二百六十條對於不起訴處分已確定或緩起訴處分期滿未經撤銷者得
      再行起訴之規定，其立法理由說明該條所謂不起訴處分已確定者，包括「聲請
      法院交付審判復經駁回者」之情形在內，是前述「得為必要之調查」，其調查
      證據範圍，更應以偵查中曾顯現之證據為限，不得就聲請人新提出之證據再為
      調查，亦不得蒐集偵查卷以外之證據，否則，將與刑事訴訟法第二百六十條之
      再行起訴規定，混淆不清，亦將使法院兼任檢察官而有回復「糾問制度」之虞
      ；且法院裁定交付審判，即如同檢察官提起公訴使案件進入審判程序，是法院
      裁定交付審判之前提，必須偵查卷內所存證據已符合刑事訴訟法第二百五十一
      條第一項規定「足認被告有犯罪嫌疑」檢察官應提起公訴之情形，亦即該案件
      已經跨越起訴門檻，否則，縱或法院對於檢察官所認定之基礎事實有不同判斷
      ，但如該案件仍須另行蒐證偵查始能判斷應否交付審判者，因交付審判審查制
      度並無如同再議救濟制度得為發回原檢察官續行偵查之設計，法院仍應依同法
      第二百五十八條之三第二項前段規定，以聲請無理由裁定駁回，合先敘明。
    (二)經本院調閱台灣台北地方法院檢察署九十年度偵字第二○二一四號偵查卷宗及
      台灣高等法院檢察署九十一年度議字第三一三號卷宗審認結果，認：
      １、按著作權法所稱之著作，係指屬於文學、科學、藝術或其他學術範圍之創
          作，著作權法第三條第一項第一款定有明文。是凡具有原創性之人類精神
          上創作，且達足以表現作者之個性或獨特性之程度者，即享有著作權。苟
          非抄襲或複製他人之著作，縱二作相同或極相似，因二者均屬創作，皆應
          受著作權法之保護；再依著作權法取得之著作權，其保護僅及於該著作之
          表達，而不及於其所表達之思想、程序、製程、系統、操作方法、概念、
          原理、發現，同法第十條之一亦規定甚明。故本於自己獨立之思維、智巧
          、技術而具有原創性之創作，即享有著作權，但原創性非如專利法所要求
          之新穎性，倘非重製或製作他人之著作，縱有雷同或相似，因屬自己獨立
          之創作，具原創性，同受著作權法之保護，最高法院分別著有八十一年度
          台上字第三○六三號判決、九十二年度台上字第一三三九號判決可資參照
          。堪認著作權法保護之著作必須具有原創性，而所謂原創性除著作係著作
          人所原始獨力完成外，尚須該作品具有創作性，即作品係表達著作人內心
          之思想及感情，而具有最低程度之創意。又著作權之保護僅及於該著作之
          表達，而不及於其所表達之思想、程序、製程、系統、操作方法、概念、
          原理、發現，業如前述，是若思想或概念之表達方法十分有限，則該表達
          勢必與思想結合，則亦不受著作權法之保護。
      ２、被告固曾為系爭書籍支付聲請人款項，與聲請人和解，然此並不必然表示
          被告確有侵害聲請人之著作權，被告是否有違反著作權犯行，仍應就實際
          情形論究。查聲請人之著作是就股市操作做一完整性的介紹（第一部），
          佐以務實速效操作技巧（第二部），讓讀者瞭解要投資股票成功，要隨時
          看穿股價變動幕後所隱藏之內情，也應除去被複雜化的繁瑣學術理論與繁
          雜指標等，進而減輕心理壓力（作者自序）；而被告之「決戰三小時─如
          何掌握盤中最佳買賣點」則是側重實務觀盤技術分析，及短線操作技巧上
          ，因此聲請人在第一部中強調盡信書不如無書，不要迷信專家，收集正確
          訊息，不受數據而誤導的觀念，而在第二部則為根據線型，實際操作委託
          買賣股票；至被告之書籍既在強調短線操作，則重在看盤、解盤與實戰，
          兩書在實務操作部分理念近似乃所難免。再被告在其第五篇「圖形篇」，
          介紹分時走勢圖、大盤走勢圖及個股走勢圖，聲請人指摘其中部分係將聲
          請人之著作改作而來，然被告著作之第五篇僅佔全書三百六十餘頁中的六
          十頁，扣除其中半數是圖形表列，與聲請人雷同部分實屬少部分；再對照
          聲請人之著作與被告之著作，二者並無整段整篇之文字完全相同情形，且
          在編排順序、遣詞用句均有差異，而其中所陳述的觀念均為股市常識，各
          分析師就同一事件之表達方式本就大同小異，自難以被告之著作與聲請人
          之著作有雷同之處，即認被告之著作係改編聲請人之著作而來，甚為灼然
          ，是顯難認被告確有聲請人所指之違反著作權法之犯行。
九、是綜上所述，台灣台北地方法院檢察署檢察官及台灣高等法院檢察署檢察長就聲
    請人於偵查中提出之告訴理由及證據均已詳加斟酌，且因查無其他積極證據證明
    被告涉有聲請人所指違反著作權法犯行，乃依刑事訴訟法第二百五十二條第十款
    規定，分別予以不起訴處分及駁回再議之聲請，並於上開處分書中詳為論述法律
    上之理由，對照卷內資料，於法並無違誤。本件聲請意旨仍執前詞，對於原處分
    加以指摘求予交付審判，非有理由，應予駁回。
據上論斷，應依刑事訴訟法第二百五十八條之三第二項前段，裁定如主文。
中        華      民      國    九十二    年    十二    月    二十六    日
                                      臺灣臺北地方法院刑事第十庭
                                          審判長法  官  廖紋妤
                                                法  官  劉煌基
                                                法  官  黃紹紘
不得抗告
右正本證明與原本無異。
                                                書記官  劉新怡
中        華      民      國    九十二    年    十二    月    二十六    日


司法院資訊處製作；財團法人民間司法改革基金會備份。
